臺灣臺中地方法院刑事判決　　　　　　　　96年度訴字第81號
公　訴　人　臺灣臺中地方法院檢察署檢察官
被　　　告　丁○○
　　　　　　　　　　國民
指定辯護人　本院公設辯護人陳秋靜
上列被告因毒品危害防制條例案件，經檢察官提起公訴（95年度
偵字第23325號），本院判決如下：
    主    文
丁○○意圖販賣而持有第三級毒品，累犯，處有期徒刑肆年。扣
案第三級毒品對—甲氧基甲基安非他命（學名Paramethoxymeth-
amphetamine（PMMA）」拾包（原總計玖佰拾玖顆，共取拾顆計
點壹玖公克鑑定用罄，驗餘尚存玖佰零玖顆，總餘重貳佰捌拾
捌點捌捌公克）及其塑膠外包裝袋，均沒收。
    事    實
一、丁○○於民國八十七年間，曾因違反懲治盜匪條例案件，經
    本院判處有期徒刑七年六月確定，於九十年十月三十一日假
    釋出監付保護管束，至九十四年四月三日保護管束期滿視為
    執行完畢。詎丁○○仍不知悔改，竟於九十五年十月十六日
    二十一時許前二日（即九十五年十月十四日）之不詳時間起
    ，在臺中市○○○街一二五號九樓九一一室之租屋處，意圖
    販賣而持有搖頭丸即第三級毒品「對—甲氧基甲基安非他命
    」（學名Para-methoxymethamphetamine，簡稱PMMA」十包
    （驗前總毛重三００‧七七公克，其中外包裝袋總重約八‧
    七公克，純度約百分之二六‧七，共計九百十九顆）。嗣因
    警方於同日晚間八時五十分許，在臺中市○○○街與美村路
    口見丁○○之友人甲○○神色有異，經攔檢而查獲甲○○持
    有搖頭丸即第三級毒品PMMA五顆（此部分已由檢察官另為適
    法之處理），嗣由甲○○主動帶同警方前往丁○○前開租屋
    處而查獲前情。
二、案經臺中市警察局移送臺灣臺中地方法院檢察署檢察官偵查
    起訴。
    理    由
一、訊據被告丁○○固不否認於前開時、地持有遭查獲之搖頭丸
    （即第三級毒品「對—甲氧基甲基安非他命」）共計九百十
    九顆，惟矢口否認該毒品為渠意圖販賣而持有，辯稱：該批
    搖頭丸是綽號「小漢」之友人在案發前二天寄放在伊家中，
    因為「小漢」認為伊家中比較安全，搖頭丸真的不是伊的，
    更沒有拿去賣的意圖云云。經查：
  (一)本件遭扣獲之搖頭丸九百十九顆，經鑑定結果認係第三級毒
    品「對—甲氧基甲基安非他命」（該第三級毒品之學名則為
    Para-methoxymethamphetamine（簡稱PMMA）無誤一節，有
    內政部警政署刑事警察局九十五年十二月六日刑鑑字第0950
    169311號鑑定書在卷可稽，堪以認定。
  (二)被告雖就持有前開遭查獲搖頭丸之意圖以前詞置辯，然本件
    被告丁○○遭查獲當天經警採集尿液送鑑定結果，其尿液呈
    現安非他命類、鴉片海洛因代謝物陰性反應，有詮昕科技股
    份有限公司濫用藥物尿液檢驗報告（編號：5A200014號）一
    份在卷可稽，堪認被告於案發前後，確實無施用該等遭查獲
    之第三級毒品PMMA無訛。而本件在被告丁○○租屋處查獲之
    搖頭丸一批，總數達九百十九顆（其中八袋各一百顆，一袋
    九十九顆、一袋二十顆），為數甚鉅，則以被告並無施用此
    種第三級毒品之情形觀之，果非欲持之用以販賣，實無持有
    數量眾多之PMMA搖頭丸之可能及需要。而被告於遭查獲伊始
    ，於警詢及首次偵訊中係供稱該等搖頭丸係綽號「阿奇」之
    友人於九十五年十月十五日二十三時許所寄放；嗣於九十五
    年十一月八日偵訊中改稱，搖頭丸是向阿奇買的，準備自己
    吃四、五個月左右；又於本院九十六年一月三日移審訊問程
    序及九十六年一月二十五日準備程序及本院九十五年二月二
    十七日審理中改稱：是綽號「小漢」之人於九十五年十月十
    四日晚間拿到伊租屋處寄放的云云。由被告丁○○先後多次
    為不同供述之情形以觀，已難認所述具信憑性，況被告無論
    就該「阿奇」或「小漢」之人，均無法提供真實、詳細之姓
    名、年籍資料供查證，顯見被告與該等人士均不熟悉，則以
    該等搖頭丸本屬無正當裡由不得持有且價格不斐之物品，該
    「阿奇」或「小漢」實甘無冒遭檢舉或被他人盜賣獲利之風
    險，將之寄放在不甚熟稔之被告租屋處之可能。再者，本院
    曾依據被告所提供之「小漢」之相關資訊，指揮臺中市警察
    局員警帶同被告前往「臺中市○區○○路142號3樓之2」查
    察是否果有「小漢」之人，惟查訪並無任何結果等情，亦有
    當天調查筆錄附於本院審理卷可供查考，則本院實難依據被
    告丁○○之辯解為其有利之認定。被告丁○○既無施用搖頭
    丸（PMMA）之行為，又持有為數眾多之搖頭丸，依據經驗法
    則，當可推論其確實具有販賣該等搖頭丸（PMMA）之意圖無
    誤。
  (三)又被告之指定辯護人雖為被告辯稱：證人乙○○、丙○○乃
    與被告同時、地遭查獲之人，亦於審理中具結證稱沒有看過
    扣案之搖頭丸，也沒有聽過有人向被告聯絡購買毒品，被告
    也沒有向渠二人兜售搖頭丸等情；再者，證人甲○○遭查獲
    時固持有五顆PMMA搖頭丸，惟證人甲○○亦結證稱，該搖頭
    丸不是向被告丁○○所購買，苟被告有販賣營利之意思，何
    以未售予證人甲○○食用？又以被告之資力，是否有能力一
    次購入每顆市價新台幣（下同）二百元之PMMA？實足堪疑等
    語。然查，本件證人乙○○、丙○○未曾見過扣案搖頭丸以
    及未曾聽聞被告有向他人兜售毒品，以及證人甲○○所持有
    之PMMA毒品並非自被告處所取得等消極事實，固無法用作認
    定被告有販賣該等搖頭丸之犯行，惟本件係認被告意圖販賣
    而持有第三級毒品，是此部分之證詞並無從據為何有利或不
    利被告之說明。另被告固供稱是在擺攤幫忙販賣物品，收入
    或許不豐，惟一般毒品大、中、小盤間非必以現金進行交易
    ，亦或有存放在下手處嗣售出後再行結算之情形，不一而足
    ，尚難僅據此認定被告並非基於販賣之意圖而持有前開第三
    級毒品PMMA，是所辯均不足據為有利被告之認定，應屬甚明
    。
  (四)綜上所述，本件被告犯行乃屬事證明確，應依法論科。
二、經查：「對—甲氧基甲基安非他命」（Para-methoxymetham
    phetamine」（簡稱PMMA），已遭列為毒品危害防制條例第
    二條第二項第三款所稱之第三級毒品（參見本院審理卷內所
    附九十五年八月八日院臺法字第0950034892號行政院公告之
    附表三），是核被告丁○○所為，係犯毒品危害防制條例第
    五條第三項之意圖販賣而持有第三級毒品之罪。而被告前曾
    於八十七年間，因違反懲治盜匪條例案件，經本院判處有期
    徒刑七年六月確定，於九十年十月三十一日假釋出監付保護
    管束，至九十四年四月三日保護管束期滿而視為執行完畢，
    竟於五年內故意再犯本件，為累犯，應依刑法第四十七條第
    一項之規定加重其刑。爰審酌被告意圖販賣而持有第三級毒
    品之犯行，苟進行販賣情事，足使購買施用者導致精神障礙
    與性格異常，誘發暴力攻擊及反社會行為，甚至造成人民生
    命健康受損之危險以及成癮性，有戕害國人身體健康、危害
    社會安全之虞，惡性非輕，且參酌被告犯罪之動機、目的、
    方法、所意圖販賣而持有之第三級毒品PMMA之數量，及犯後
    不知悔悟，猶飾詞否認等一切情狀，量處如主文所示之刑，
    以示懲儆。
三、末查，扣案之PMMA九百零九顆（原有九百十九顆，共取十顆
    三‧一九公克鑑定用罄，總餘重二八八‧八八公克），經鑑
    識後認均含有「對—甲氧基甲基安非他命」之成分（學名：
    Para-methoxymethamphetamine，簡稱PMMA），係毒品危害
    防制條例第二條第二項第三款所稱之第三級毒品，為被告丁
    ○○無正當理由而擅自持有之第三級毒品，依毒品危害防制
    條例第十八條第一項中段、毒品危害防制條例施行細則第十
    一條之一之規定，由查獲機關予以沒入銷燬之，其立法理由
    略謂：「本條例雖未對第三級毒品之持有者抑或施用者科以
    刑事罰，惟鑑於第三級毒品既均係管制藥品，自不允許無正
    當理由擅予持有，爰增列本條，違反者，並於修正條文第十
    八條明定均沒入銷燬」，顯見毒品危害防制條例就第三級毒
    品應沒入銷燬之規定，非刑罰之從刑，因之查獲之本案之第
    三級毒品，不得依該規定諭知沒入銷燬。惟本件經扣押之搖
    頭丸及其塑膠外包裝，既為被告丁○○犯本件意圖販賣而持
    有第三級毒品罪所用之物，本院即應依毒品危害防制條例第
    十九條第一項規定，宣告沒收之。
據上論斷，應依刑事訴訟法第二百九十九條第一項前段，毒品危
害防制條例第五條第三項、第十九條第一項，刑法第十一條、第
四十七條第一項，判決如主文。
中　　華　　民　　國　　96　　年　　3 　　月　　13　　日
                  刑事第四庭審判長法  官  林宜民
                                  法  官  許惠瑜
                                  法  官  林學晴
上正本證明與原本無異。
如不服本判決，應於送達後十日內向本院提出上訴狀（須附繕
本），上訴於台灣高等法院台中分院。
                                  書記官  賴淵瀛
中　　華　　民　　國　　96　　年　　3 　　月　　13　　日
附錄論罪科刑法條
毒品危害防制條例第5條第3項
意圖販賣而持有第三級毒品者，處3年以上10年以下有期徒刑，
得併科新臺幣3百萬元以下罰金。
